臺灣高雄地方法院刑事判決　　　　　　　95年度訴字第4575號
公　訴　人　臺灣高雄地方法院檢察署檢察官
被　　　告　丁○
選任辯護人　黃順天律師
上列被告因違反臺灣地區與大陸地區人民關係條例等案件，經檢
察官提起公訴（95年度偵字第24702 號），本院判決如下：
    主  文
丁○共同連續意圖營利而違反不得使大陸地區人民非法進入臺灣
地區之規定，處有期徒刑參年陸月，減為有期徒刑壹年玖月。
    事  實
一、丁○明知戊○○（另經檢察官簽分偵辦）係大陸地區人民，
    亦明知大陸地區人民非經臺灣地區主管機關許可，不得進入
    臺灣地區，其為使戊○○入境來臺賣淫，與戊○○並無結婚
    真意，竟與真實姓名年籍不詳之大陸地區成年女子「小玲」
    共同基於意圖營利使該大陸地區女子非法入境臺灣地區之概
    括犯意聯絡，經由「小玲」介紹，先由丁○與戊○○以電話
    聯絡後，於民國93年10月24日出境大陸，並於同年月26日與
    戊○○在大陸四川省公證處完成公證結婚，並辦理結婚登記
    取得公證書。其後丁○先行返臺，並於93年11月13日持上開
    公證處核發之結婚公證書，至至財團法人海峽交流基金會（
    下稱海基會）南區服務處取得「驗證證明書」後，前往高雄
    縣警察局仁武分局大樹分駐所辦理「大陸地區人民進入臺灣
    地區保證書」對保手續。嗣丁○即以來臺團聚事由，先後委
    託不知情之旅行社業者己○○填寫「大陸地區人民進入臺灣
    地區旅行證申請書」，並檢具前開「大陸地區人民進入臺灣
    地區保證書」等文件向內政部警政署入出境管理局（下稱境
    管局，現業務移轉於內政部入出國及移民署）申請戊○○入
    境來臺之手續，境管局承辦公務員經實質審查後，於94年3
    月4 日、95年4 月24日准予核發戊○○「大陸地區人民進入
    臺灣地區旅行證」。戊○○取得上開旅行證，旋先後於94年
    4 月6 日、95年6 月14日以團聚名義入境來臺。丁○與戊○○2 人明知並無結婚之事實，於94年4 月6 日戊○○入境後
    便於翌日，向居所地轄區警局即高雄縣政府警察局仁武分局
    大樹分駐所申辦流動人口登記，使有實質審查權限之承辦警
    員庚○○將戊○○與丁○係夫妻關係，以團聚名義來臺等不
    實事項登載於職務上所掌之流動人口登記聯單上；並共同基
    於使公務員登載不實事項於職務上所掌公文書之犯意聯絡，
    於同年7 月5 日至高雄縣大樹鄉戶政事務所申辦結婚登記，
    使該管戶政事務所不知情之公務員，將丁○與戊○○結婚之
    不實事項，憑以輸入電腦登載於其職務上所掌管之戶籍登記
    電子檔案紀錄而為不實之結婚登記，並核發載有不實結婚及
    配偶資料之戶籍謄本及國民身分證予丁○，足生損害於戶政
    機關對於人口管理之正確性。戊○○於94年4 月6 日來台後
    即按月給付丁○新臺幣（下同）3 萬元之人頭老公費；於95
    年6 月14日來台後，則按月給付丁○2 萬5000元人頭老公費
    用。嗣95年8 月10日下午4 時50分許，戊○○與男客辛○○
    在高雄市○○區○○街24號之1 「高寧飯店」2702號房為性
    交易時，當場為警臨檢查獲，循線而查悉上情。
二、案經高雄市政府警察局三民第一分局報告臺灣高雄地方法院
    檢察署檢察官偵查起訴。
    理  由
壹、證據能力部分：
一、被告丁○於查獲後之95年8 月21日警詢供述證據能力之判斷
    ：
    (一)按被告之自白，須非出於強暴、脅迫、利誘、詐欺、疲勞
      訊問、違法羈押或其他不正之方法，且與事實相符者，始
      得為證據，刑事訴訟法第156 條第1 項固有明文，然員警
      是否有以脅迫之不正方式取得非任意性之自白，仍需賴確
      切證據，並斟酌被告接受警詢之始末經過等客觀情狀綜合
      判斷。
    (二)被告丁○雖辯稱：伊在警詢之陳述係警察威脅的，警察砸
      桌子大聲喝令，叫你怎樣講，你就怎樣講，否則今晚你就
      不要回家，我們就用輪班云云；辯護人則稱被告在製作警
      詢筆錄時，有被警察打斷，而在警方詢問「戊○○於95年
      8 月17日下午1 時許，於本分局製作詢問筆錄時供稱，渠
      來台後均未與你共同生活、未居住在一起、亦無與你同房
      過，是否屬實」該問題時，被告答覆之內容亦有漏未記載
      之情形。惟查，就辯護人主張有漏未記載之部分，經本院
      勘驗警詢錄音帶並作成逐字譯文結果，認該次詢問實際上
      係以一問一答方式為之，至警詢筆錄之內容，則係員警將
      整體問答所得結果，以前後連貫之文義記載，惟兩者內容
      大致均為被告供稱戊○○第1 趟來台期間，有與被告同住
      高雄縣大樹鄉○○村○○○路大坪巷30號住處12日，惟因
      戊○○適值月事期間故無法同房性愛，隨後戊○○即因金
      錢的問題離家（見本院卷第76頁）。堪認警詢筆錄之記載
      與本院勘驗之結果並無顯然之出入，合先敘明。被告雖辯
      稱警詢之供述係受員警威脅下所為，惟並無具體事證以佐
      其說，又依本院勘驗警詢錄音帶之結果，被告回答問題之
      際雖有遭詢問員警口氣不悅地打斷之情形（見本院卷第79
      頁背面），惟由被告所製作警詢筆錄通篇要旨觀之，被告
      始終否認與戊○○為假結婚，並均就為何與戊○○在四川
      成都期間、及戊○○第一次來台期間均無行房之原因始末
      ，提出詳盡而對己有利之解說，堪認被告警詢供述之任意
      性，並未受警方何不當之壓迫或干擾。
    (三)此外，員警於警詢問答之過程中語氣平和，並予被告思考
      的時間後作答，被告回答問題語氣亦自然平順，有本院勘
      驗筆錄附卷足憑（見本院卷第80背面、第81頁），未見有
      其他不法取證之情事，被告警詢筆錄自有證據能力。
二、證人戊○○警、偵訊證述證據能力之判斷：
    (一)經查大陸地區女子戊○○於警詢中所為之證述，雖係審判
      外之陳述，然戊○○已於95年10月5 日遣送出境，有高雄
      市政府警察局三民第一分局95年10月4 日高市警三一分四
      字第0950021605號函附卷可稽（見偵卷第12頁），而大陸
      地區因事實之障礙，實際上現為我國法權所不及，無法對
      戊○○依有關證人之傳喚、拘提、處以罰鍰等程序，而強
      制命其於審判時到場，且其係因非法進入臺灣地區而遭遣
      返，等同於審判中有滯留國外而無法傳喚之情形。戊○○
      於警詢中所述，係查獲後不久即進行詢問，較不易受任何
      外力干擾，且陳述當時被告並不在場，應不會有任何顧忌
      ，亦無串謀情事，是其於警詢中所為陳述，應具有可信之
      特別情況，且為證明被告犯罪事實所必要者，依刑事訴訟
      法第159 條之3 第3 款規定，自得作為證據。
    (二)按被告以外之人於偵查中向檢察官所為陳述，除顯有不可
      信之情況者外，得為證據，刑事訴訟法第159 條之1 第2
      項定有明文。偵查中對被告以外之人所為之偵查筆錄，性
      質上係屬傳聞證據。惟現階段刑事訴訟法規定檢察官代表
      國家偵查犯罪、實施公訴，依法其有訊問被告之權，證人
      且須具結，而實務運作時，檢察官偵查中向被告以外之人
      所取得之陳述，原則上均能遵守法律規定，不致違法取供
      ，其可信度極高，職是，被告以外之人前於偵查中已具結
      而為證述，除反對該項供述得具有證據能力之一方，已釋
      明「顯有不可信之情況」之理由外，不宜以該證人未能於
      審判中接受他造之反對詰問為由，即遽指該證人於偵查中
      之陳述不具證據能力。查本件證人戊○○於檢察官偵查中
      所為之證述，性質上雖屬傳聞證據，惟係偵查中向檢察官
      所為之證述，並經具結，且無顯有不可信之情況，衡諸上
      開規定，自具有證據能力。
三、末按被告以外之人於審判外之言詞或書面陳述，除法律有規
    定者外，不得作為證據，刑事訴訟法第159 條第1 項定有明
    文。然被告以外之人於審判外之陳述，雖不符前4 條之規定
    ，而經當事人於審判程序同意作為證據，法院審酌該言詞陳
    述或書面陳述作成時之情況，認為適當者，亦得為證據。當
    事人、代理人或辯護人於法院調查證據時，知有第159 條第
    1 項不得為證據之情形，而未於言詞辯論終結前聲明異議者
    ，視為有前項之同意，刑事訴訟法第159 條之5 亦定有明文
    。本件高雄市政府警察局三民第一分局95年8 月10日營業場
    所臨檢記錄表、95年8 月11日執行強制出境暨收容處分書、
    扣押筆錄、扣押物品目錄表、大陸地區人民進入臺灣地區旅
    行證申請書、中華民國臺灣地區入出境許可證、委託書、內
    政部警政署入出境管理局95年8 月23日函及附件戊○○入出
    國日期證明書、大陸地區人民入出臺灣地區申請書、大陸地
    區人民進入臺灣地區保證書、戶籍謄本、委託書、內政部警
    政署入出境管理局面談紀錄、高雄縣大樹鄉戶政事務所95年
    8 月22日函及附件結婚登記申請書、結婚公證書、財團法人
    海峽交流基金會證明、戶籍資料及證人辛○○警詢、證人壬○○警、偵訊中之證述，雖均屬審判外之言詞或書面陳述，
    惟被告丁○、辯護人及檢察官於本院準備程序時均對前揭證
    據之證據能力表示無意見，亦未於言詞辯論終結前聲明異議
    ，本院審酌上開言詞及書面陳述作成時之情況，核無違法取
    證或其他瑕疵，認為以之作為證據為適當，上開證據資料，
    自得作為證據。
貳、實體部分：
一、被告於93年10月24日前往大陸地區，並於同年月26日與該地
    女子戊○○在大陸四川省辦理結婚登記手續，領得結婚公證
    書後，被告即先行返臺，旋於同年11月13日後，至海基會中
    區服務處辦理該結婚公證書之驗證，並取得該會核發之證明
    書後，再於向戶籍地高雄縣警察局仁武分局大樹分駐所，填
    具「大陸地區人民進入臺灣地區保證書」，其後乃持上揭文
    件，填寫「大陸地區人民進入臺灣地區旅行證申請書」，以
    配偶來臺團聚為由，向境管局申請戊○○入境，經境管局於
    94年3 月4 日、95年4 月24日核發「大陸地區人民進入臺灣
    地區旅行證」予戊○○後，戊○○遂先後於94年4 月6 日、
    95年6 月14日由高雄小港國際機場入境臺灣地區，並分別於
    94年4 月7 日、94年7 月5 日向高雄縣警察局仁武分局大樹
    分駐所申辦流動人口登記並向高雄縣大樹鄉戶政事務所辦理
    結婚登記等節，有大陸地區人民進入臺灣地區旅行證申請書
    、中華民國臺灣地區入出境許可證、委託書、內政部警政署
    入出境管理局95年8 月23日函及附件戊○○入出國日期證明
    書、大陸地區人民入出臺灣地區申請書、大陸地區人民進入
    臺灣地區保證書、委託書、高雄縣大樹鄉戶政事務所95 年8
    月22日函及附件結婚登記申請書、結婚公證書、財團法人海
    峽交流基金會證明、戶籍資料及流動人口登記聯單各1 份在
    卷可憑（分別見警卷第37頁、第41至59頁、第70至71頁、第
    91頁、第96至101頁），此部分之事實堪以認定。
二、被告雖辯稱：我與戊○○是真結婚。友人壬○○在93年6 月
    介紹我與戊○○認識，和戊○○一直以電話聯絡，到93年10
    月去大陸和戊○○認識，在大陸於93年10月24日停留到同年
    11月2 日止，第2 天開始就與戊○○同房。戊○○第一次入
    境後，住在我大樹鄉住處，後來她抱怨大樹太鄉下，希望能
    夠到外面租房子，第二次入境後，就自己在鹽埕區居住了。
    她要跟我拿錢，我沒有錢，所以才陷害我云云。
    (一)惟查，大陸地區女子戊○○係要來臺賺錢，才與被告辦理
      假結婚等情，業據證人戊○○於警詢、偵查中證稱：93年
      3 、4 月份，名叫「小玲」之大陸友人看我家境貧窮，就
      說要介紹我與臺灣男子結婚來臺灣賺錢，隔近2 個月，「
      小玲」告訴我臺灣男子丁○的電話0000000000號叫我們自
      己聯絡，93年10月份在成都雙流機場接丁○，並偕同丁○
      至酒店分房投宿，與丁○結婚後大概還在酒店住了7 、8
      天，為了通過臺灣入境之面試，結婚當天下午丁○把他家
      裡情況、工作、收入等寫下來給我，通過面試入境臺灣後
      ，丁○有帶同前往戶政機關、警察機關辦理居留登記。第
      一、二次入境我住在林森路與忠孝路交叉或復橫路5 樓套
      房或高雄市○○○路269 號10樓之18號套房；第一次入境
      每月給付3 萬元作為人頭老公代價，第二次來台後每月給
      付2 萬5000元之代價等語明確（見警卷第9 至14頁；偵卷
      第8 至9 頁）；另戊○○確於95年8 月10日下午與男客辛○○在高雄市○○區○○街24號之1 「高寧飯店」2702號
      房闢室為性交易時，為警於同日下午4 時50分許臨檢查獲
      之事實，亦據證人辛○○於警詢中證述明確（見警卷第18
      至20頁），互核無訛，並有高雄市政府警察局三民第一分
      局營業場所臨檢紀錄表及扣案已使用過保險套1 個可佐。
    (二)被告雖以前揭情詞置辯，惟查，被告就與戊○○結婚「有
      無宴客」及「有無見過戊○○親屬」各節，於95年8 月21
      日警詢中供稱：與戊○○結婚後，在大陸、臺灣均無宴客
      云云；於檢察官95年10月20日偵訊中亦稱，沒有見過戊○○父母，因為戊○○拒絕我和他的父母見面... 與戊○○
      結婚後，在大陸與臺灣均無宴客云云（分別見警卷第2 頁
      、偵卷第34至35頁），與被告於94年5 月3 日在內政部警
      政署入出境管理局供稱：結婚隔天晚上在花園酒店有宴客
      2 桌請對方親友，辦桌時我跟戊○○父親同桌云云；於本
      院96年9 月3 日審判程序中供稱：我有去戊○○她家看她
      們做的大麥，我有看過戊○○的父親，她父親人很瘦云云
      （分別見警卷第61頁、本院卷第114 頁）顯然不同。衡情
      被告既供稱與戊○○之婚姻係伊第一次結婚，則不論係與
      女方父母會面或婚宴設席，均係人生重大事件，記憶中並
      無混淆誤認或模糊不清之空間，然被告就前揭各節在入出
      境管理局面談時、警詢、偵訊及本院審理中之供詞均有重
      大出入，顯有可疑。
    (三)又被告於警、偵訊中供稱：戊○○第一次來台後僅在高雄
      縣大樹鄉大樹村住處住12天即離家，後來她就自己跑回大
      陸，我也是事後才知道，之後她又要到臺灣，要求我辦理
      手續，一開始我拒絕，後來還是去辦理讓她入境，她第二
      次入境後，就自己在鹽埕區居住了。戊○○第一次來台後
      離家期間與第二次來台從事何工作，及賺多少錢均不知悉
      云云（見警卷第4 頁、偵卷第35頁）觀之，被告對戊○○
      平日的生活、工作狀況均漠不關心，兩人之婚姻關係甚為
      疏離，而依常情，戊○○如係真結婚來台，在此人地生疏
      之異鄉，除夫婿（即被告）外，當無所依靠，自無僅與夫
      婿同住12天後，即隻身1 人外出工作定居，罔顧家庭之理
      ；反之，被告如係真意與戊○○成婚，竟未與戊○○同住
      互相扶持，而容任妻子外出工作定居，亦與常情相悖。故
      被告所辯與戊○○係真結婚云云，顯不可採。另參諸戊○○於第二次入境臺灣後短短2 月內，即為警查獲性交易暨
      被告在不知悉戊○○從事何工作及薪資多寡之情形下，自
      承戊○○於第一、二次來台期間，陸續向戊○○拿取金錢
      （見警卷第4 頁）各情綜合觀之，堪認證人戊○○於警詢
      所證稱每月給付被告人頭老公費用等語，應可採信。是被
      告係以假結婚使戊○○來台入境賣淫乙節，可以認定。
    (四)另被告就其與戊○○在高雄縣大樹鄉大樹村住處同居及婚
      姻生活狀況等節，固聲請傳喚證人即鄰居丙○○、癸○○○到庭作證，證人丙○○證稱：大陸新娘來臺灣有與被告
      同住，約同住十幾天，大陸新娘也和隔壁鄰居有往來，新
      娘長得白白瘦瘦、頭髮長長的等語（見本院卷第52至54頁
      ）；證人乙○○○證稱：大陸女子叫「阿芳」，有到大樹
      與被告同住約十多天，我有跟她講如果妳無聊可以出去工
      作，或是來找我玩，我出去運動時，我問被告妳太太最近
      沒有到我們這裡，被告說大陸女子出去作加工，後來出去
      運動偶爾還會看到大陸女子等語（見本院卷第61至64頁）
      ，惟前揭證人既未與被告同住，所為之證述自係以平日遇
      逢戊○○之情形進行推判，況戊○○來台初期，人地疏離
      ，暫住被告住所亦非無可能。而被告亦自承戊○○會至大
      樹鄉住處交予金錢（見警卷第4 頁），是證人丙○○、乙○○○於此情形下確亦有遇逢戊○○之可能，惟均尚無法
      據以逕認被告與戊○○係出於結婚之真意，並有夫妻同居
      生活之事實。
三、綜上所述，被告所辯並無可採，其與大陸女子戊○○無結婚
    真意，而以假結婚方式使之2 次非法入境臺灣地區，藉以收
    取報酬，並共同向戶政事務所辦理結婚登記，使戶政事務所
    人員為不實登載等節，堪以認定。本件事證明確，被告前開
    犯行已堪認定。
參、論罪科刑：
一、被告行為後，刑法業於94年2 月2 日經總統以華總一義字第
    09400014901 號令修正公布，並於95年7 月1 日施行。
    (一)牽連犯部分：修正後之刑法業已刪除第55條關於牽連犯之
      規定。本件被告所犯違反臺灣地區與大陸地區人民關係條
      例罪與使公務員登載不實罪間具有牽連犯之關係，依修正
      前即被告行為時之規定，應從一重之臺灣地區與大陸地區
      人民關係條例第79條第2 項之非法使大陸地區人民進入臺
      灣地區罪處斷；修正後之刑法既已刪除牽連犯之規定，則
      所犯上述2 罪應依數罪併罰之規定分論併罰。比較新舊法
      之規定，修正後之規定並非較有利於被告，依刑法第2 條
      第1 項前段之規定，應適用修正前刑法第55條牽連犯之規
      定。
    (二)連續犯部分：被告行為後，刑法第56條連續犯之規定，業
      於94年1 月7 日修正公布刪除，並於95年7 月1 日施行，
      則被告之犯行，因行為後新法業已刪除連續犯之規定，即
      應依數罪併罰之規定處斷，此刪除雖非犯罪構成要件之變
      更，但顯已影響行為人刑罰之法律效果，自屬法律有變更
      ，依新法第2 條第1 項規定，比較新、舊法結果，仍應適
      用較有利於被告之行為時法律即舊法論以連續犯。
    (三)共犯部分：不論依修正前、後之刑法第28條，被告均構成
      共同正犯，對被告而言並無有利或不利之情形，自無新舊
      法比較適用之問題，應逕適用修正後之新法。
    (四)罰金刑部分：又按臺灣地區與大陸地區人民關係條例第79
      條第2 項規定「意圖營利而犯前項之罪，處3 年以上10年
      以下有期徒刑，得併科新臺幣5 百萬元以下罰金」、刑法
      第214 條規定「明知為不實之事項，而使公務員登載於職
      務上所掌之公文書，足以生損害於公眾或他人者，處3 年
      以下有期徒刑、拘役或5 百元以下罰金」，惟本件既未諭
      知罰金刑，而未適用刑法第33條第5 款關於罰金刑最低金
      額之規定，則刑法第33條第5 款雖於94年2 月2 日修正公
      佈，於95年7 月1 日施行規定：「罰金：新臺幣1 千元以
      上，以百元計算之」，仍應逕適用修正後之新法。
二、(一)按大陸地區人民非經主管機關許可，不得進入臺灣地區；
      又不得使大陸地區人民非法進入臺灣地區，臺灣地區與大
      陸地區人民關係條例第10條第1 項及第15條第1 項第1 款
      定有明文。次按臺灣地區與大陸地區人民關係條例第79條
      第1 項處罰違反同條例第15條第1 款所定使大陸地區人民
      非法進入臺灣地區罪，凡非經合法手續進入者皆包含之，
      自不以偷渡進入為限（最高法院90年度臺上字第3180號、
      92年度臺上字第40號判決足參），其父母、配偶或子女在
      臺灣地區設有戶籍者，得申請進入臺灣地區探親，大陸地
      區人民進入臺灣地區許可辦法第3 條第1 項第3 款固有明
      文，惟查本件被告為使大陸地區人民戊○○得依據上開規
      定入境臺灣地區，縱與之無結婚合意仍辦理結婚手續，以
      徒具外觀合法形式之結婚，任由戊○○以團聚為由申請來
      臺，藉以規避我國政府對大陸地區人民入境之管制，被告
      實質上形同以非法手段使大陸地區人民進入臺灣，且被告
      係與戊○○約定來臺後以每月3 萬元至2 萬5000元之價錢
      作為代價，被告主觀上係基於營利之意圖甚明。故被告丁○所為，係犯臺灣地區與大陸地區人民關係條例第79條第
      2 項之意圖營利使大陸地區人民非法進入臺灣地區罪；又
      被告使戶政機關承辦公務員登載不實所為，係犯刑法第21
      4 條之使公務員登載不實文書罪。
    (二)被告所犯上開非法使大陸地區人民進入臺灣罪部分，與綽
      號「小玲」成年女子間，有犯意之聯絡及行為之分擔；及
      被告所犯刑法第214 條使公務員登載不實之罪部分，與大
      陸女子戊○○間，亦有犯意之聯絡及行為之分擔，均應論
      以共同正犯。又被告2 次違反臺灣地區與大陸地區人民關
      係條例非法使大陸人士入境台灣地區犯行，方法相同，所
      犯又屬構成要件相同之罪名，顯均係基於概括犯意反覆為
      之，應依修正前刑法連續犯之規定僅論以一罪。被告所犯
      上開非法使大陸地區人民進入臺灣地區罪及使公務員登載
      不實罪2 罪間，有方法與目的之牽連關係，應依修正前刑
      法第55條牽連犯之規定，從一重之非法使大陸地區人民進
      入臺灣地區罪處斷。爰審酌被告利用假結婚之方式，使大
      陸地區人民非法入境臺灣，影響國家對於戶政及管理大陸
      人士來臺事務之正確性，對社會造成隱藏潛在之危險，且
      犯後否認犯行，態度不佳等一切情狀，量處如主文所示之
      刑，以資儆懲。
    (三)另被告上開犯行之犯罪時間在96年4 月24日以前，合於中
      華民國96年罪犯減刑條例之規定，應予減其宣告刑2 分之
      1。
據上論結，應依刑事訴訟法第299 條第1 項前段，臺灣地區與大
陸地區人民關係條例第15條第1 款、第79條第2 項，刑法第2 條
第1 項前段、第11條前段、第28條、第214 條、廢止前第56、修
正前第55條，刑法施行法第1 條之1 ，中華民國96年罪犯減刑條
例第2 條第1 項第3 款、第7 條，判決如主文。
本案經檢察官甲○○到庭執行職務。
中　　華　　民　　國　　96　　年　　9 　　月　　17　　日
                  刑事第六庭    審判長法　官   曾逸誠
                                      法  官   林柏壽
                                      法  官   王  琁
上正本證明與原本無異
如不服本判決，應於判決送達後10日內，向本院提出上訴狀。
中　　華　　民　　國　　96　　年　　9 　　月　　17　　日
                                      書記官   黃國忠
附錄本案論罪科刑法條全文：
附錄本件判決論罪科刑法條：
臺灣地區與大陸地區人民關係條例第79條第2項
（罰則）
意圖營利而犯前項之罪者，處3 年以上10年以下有期徒刑，得併
科新臺幣5 百萬元以下罰金。
中華民國刑法第214條
（使公務員登載不實罪）
明知為不實之事項，而使公務員登載於職務上所掌之公文書，足
以生損害於公眾或他人者，處3 年以下有期徒刑、拘役或5 百元
以下罰金。
